# 全资子公司破产清算的合并处理

提问人：vienne007 时间：2022-03-09 17:23:42
全资子公司资不抵债多年，本年 7 月份被清算组接管，不再合并子公司。母公司单户对长投 2 亿元已全额计提减值，期末以 0 余额转入“其他权益工具投资”，继续持有。母公司对子公司的其他应收款 4 亿元，已计提 1 亿元减值。
子公司 7 月净资产-6亿元，其中实收资本 2 亿元，年初未分配利润-8亿元，假设当期没有利润。
1 、合并层面，视同零对价处置子公司，应确认的投资收益，按照零对价与考虑欠款之后的子公司净资产之间的差额计算，为 3 亿元=0-6+（4-1），对吗？
2 、但是会计处理母公司投资收益加上合并抵销不一致，请帮看看母公司层面，长投减值后为 0 ，与零对价之间的差额也是 0 ，母公司投资收益也是 0 吗合并抵销分录借：投资收益 -5亿元借：
其他应收款-坏账准备-子公司 1 亿元贷：其他应收款-子公司 4 亿元贷：年初未分配利润 -8亿元
谢谢！

回答人：chenyiwei
1 、“母公司对子公司的其他应收款 4 亿元，已计提 1 亿元减值”：将往来款的可收回金额估计为 3 亿元，是否合理？是否也应当全额计提减值，并考虑是否应作为重大前期差错，在个别报表层面追溯重述以前年度？
2 、如果该笔其他应收款的可收回金额也为零，且母公司确认不再对该子公司承担借款担保、人员安置等额外责任，则合并报表层面因不再合并该子公司而确认收益金额为该子公司合并报表层面的对外净资产（-2亿元）的绝对值，即 2 亿元。如果母公司对该子公司仍需承担借款担保、人员安置等额外责任，则母公司在合并报表层面还需就这些额外责任确认预计负债，并对应冲减上述投资收益。